【裁判字號】    98,審訴,3839
【裁判日期】    981106
【裁判案由】    毒品危害防制條例
【裁判全文】
臺灣高雄地方法院刑事判決            98年度審訴字第3839號
公  訴  人  臺灣高雄地方法院檢察署檢察官
被      告  甲○○
上列被告因毒品危害防制條例案件，經檢察官提起公訴（98年度
毒偵字第4093號），被告於準備程序中就被訴事實為有罪之陳述
，經本院告知簡式審判程序之旨，並聽取被告與公訴人之意見後
，本院合議庭裁定由受命法官獨任進行簡式審判程序，判決如下
：
    主  文
甲○○犯施用第一級毒品罪，累犯，處有期徒刑拾月，扣案之注
射針筒貳支、自製塑膠鏟管壹支、空夾鏈袋壹個，均沒收；又犯
施用第二級毒品罪，累犯，處有徒刑柒月。應執行有期徒刑壹年
月，扣案之注射針筒貳支、自製塑膠鏟管壹支、空夾鏈袋壹個
，均沒收。
    事實及理由
一、犯罪事實：
    甲○○前於民國88年間，因施用毒品案件，經本院裁定送觀
    查、勒戒後，認有繼續施用毒品之傾向，再經本院以88年度
    毒聲字第1886號裁定施以強制戒治，於88年8 月17日因停止
    戒治出所，又經本院裁定撤銷停止戒治，繼續執行所餘戒治
    期間，於89年7 月3 日執行完畢，並經臺灣高雄地方法院檢
    察署檢察官以90年度戒毒偵字第118 號為不起訴處分確定；
    復於前開觀察、勒戒及強制戒治執行完畢後5 年內，於90年
    間因施用毒品案件，經本院裁定施以強制戒治，於92年9 月
    5 日執行完畢，並經本院以94年度訴字第3010號判處有期徒
    刑7 月、3 月及定應執行刑8 月確定；又於93、94年間，因
    施用毒品、贓物、竊盜等案件，經本院分別以93年度訴字第
    3127號、93年度簡字第5913號、94年度簡字第1543號判處有
    期徒刑之刑確定，嗣並合併定應執行有期徒刑1 年11月確定
    ；再於94年間因施用毒品案件，經本院以94年度訴字第2386
    號判處有期徒刑8 月、4 月確定，嗣經減刑，並與上開徒刑
    接續執行，於96年1 月15日假釋出監，並於96年9 月5 日假
    釋期滿未經撤銷視為執行完畢。詎猶不知戒除毒癮，復分別
    基於施用第一級毒品海洛因與第二級毒品甲基安非他命之犯
    意，於98年6 月12日下午1 時許，在其位於高雄縣鳳山市○
    ○路○段107 號7 樓住處，將甲基安非他命置入玻璃球內，
    以燒烤之方式，施用第二級毒品甲基安非他命1 次；隨後再
    於同一處將海洛因摻水以注射之方式，施用第一級毒品海洛
    因1 次。嗣於98年6 月14日下午3 時40分許，在高雄縣鳳山
    市○○路○段107 號前，為警盤查，當場查扣注射針筒2 支
    、自製塑膠鏟管1 支、空夾鏈袋1 個，並經其同意採集尿液
    送驗，結果呈可待因、嗎啡、甲基安非他命陽性反應，而知
    悉上情。
二、證據：
    上開犯罪事實，有下列證據可資證明：
  (一)台灣檢驗科技股份有限公司98年7月2日濫用藥物尿液檢驗報
    告、高雄縣警察局鳳山分局偵辦毒品案件嫌疑人尿液採集編
    號對照表各1份。
  (二)扣案之注射針筒2支、自製塑膠鏟管1支、空夾鏈袋1 個。
  (三)被告之自白。
三、論罪：
  (一)被告前因施用毒品案件經裁定送強制戒治執行完畢後，又因
    於5 年內施用毒品，經判刑確定，是被告於「初犯」經強制
    戒治後，曾於5 年內再犯，經依法追訴處罰，本案已屬3 犯
    以上，與毒品危害防制條例第20條第3 項「五年後再犯」之
    情形有別，且因已於「五年內再犯」，顯見其再犯率甚高，
    原實施觀察、勒戒或強制戒治，已無法收其實效，而無五年
    戒斷期之存在，自無再經觀察、勒戒及強制戒治之必要，檢
    察官逕行起訴，即無不合，合先敘明。
  (二)按海洛因、甲基安非他命分別係毒品危害防制條例第2 條第
    2 項第1 、2 款所稱之第一、二級毒品，不得持有、施用。
    是核被告分別施用海洛因、甲基安非他命之行為，係犯該條
    例第10條第1 項之施用第一級毒品罪，及同條第2 項之施用
    第二級毒品罪。其持有第一、二級毒品後，嗣進而施用之，
    持有之低度行為應為施用之高度行為所吸收，均不另論罪。
    而上開所犯施用第一級毒品罪、施用第二級毒品罪，犯意各
    別，行為互殊，觸犯構成要件不同，應予分論併罰。又被告
    前有如犯罪事實欄所述經判處有期徒刑並執行完畢之情形，
    有其臺灣高等法院被告前案紀錄表在卷可佐，其於徒刑執行
    完畢5 年之內故意再犯本件有期徒刑以上之罪，皆為累犯，
    應依法加重其刑。
四、科刑：
  (一)爰審酌施用毒品之行為不僅戕害自身身心健康，亦間接影響
    社會治安，被告前經觀察、勒戒後，仍未能戒斷毒癮，復又
    多次再犯毒品案件經判處徒刑確定，且有竊盜、贓物等前科
    執行紀錄，已如前述，顯見其對毒品之依賴情形非輕，平日
    素行亦非佳，並考量被告犯後坦承犯行等一切情狀，而分別
    量處如主文所示之刑，並定其應執行之刑，以示懲儆。
  (二)扣案之注射針筒2 支、自製塑膠鏟管1 支、空夾鏈袋1 個業
    據被告自承為其所有，且係供施用第一級毒品海洛因所用之
    物，應依刑法第38條第1 項第2 款規定諭知沒收，附此敘明
    。
據上論斷，應依刑事訴訟法第273 條之1 第1 項、第284 條之1
、第299 條第1 項前段，毒品危害防制條例第10條第1 項、第2
項，刑法第11條前段、第38條第1 項第2 款、第47條第1 項、第
51條第5 款，判決如主文。
本案經檢察官乙○○到庭執行職務。
中    華    民    國    98    年    11    月    6     日
                  刑事第十庭  法  官   呂明燕
以上正本證明與原本無異。
如不服本判決應於收受本判決後10日內向本院提出上訴書狀，並
應敘述具體理由，如未敘述上訴理由者，應於上訴期間屆滿後20
日內補提理由書狀於本院（均須按他造當事人之人數附繕本）「
切勿逕送上級法院」。
中    華    民    國    98    年    11    月    6     日
                              書記官    張琇晴
附錄本判決論罪科刑之法條：
毒品危害防制條例第10條
施用第一級毒品者，處六月以上五年以下有期徒刑。
施用第二級毒品者，處三年以下有期徒刑。


司法院資訊處製作；財團法人民間司法改革基金會備份。
